【裁判字號】    97,交簡上,11
【裁判日期】    970711
【裁判案由】    過失傷害
【裁判全文】
臺灣雲林地方法院刑事判決            97年度交簡上字第11號
上  訴  人  臺灣雲林地方法院檢察署檢察官
上  訴  人
即  被  告  甲○○
上列上訴人等因被告過失傷害案件，不服本院斗六簡易庭97年度
六交簡字第31號，中華民國97年3 月11日第一審簡易判決（聲請
簡易判決處刑案號：97年度調偵字第40號），提起上訴，本院管
轄之第二審合議庭判決如下：
    主  文
上訴駁回。
    事實及理由
一、本案經合議庭審理結果，認第一審判決認事用法及量刑均無
    不當，應予維持，並引用第一審判決書記載之事實、證據及
    理由（如附件）。
二、被告甲○○上訴意旨略以：車禍發生原因係告訴人丁○○騎
    腳踏車不裝電燈，也無明顯反光物品，當時視距不良，我有
    注意有無車輛，見無車輛燈光，才進車道內側，就和告訴人
    發生對撞，我並未佔用對向車道，也有注意車前狀況，車禍
    的主要原因不是我造成的，雙方都有過失，但告訴人應負主
    要過失責任，原審量刑過重，請撤銷原判決等語。檢察官上
    訴意旨則以：被告未與告訴人和解並賠償，顯無悔意，原審
    量刑過輕等語。
三、查證人即告訴人丁○○於本院審理時證稱：我當時是騎腳踏
    車要回家，腳踏車前面有裝警示燈，是在我的車道上發生車
    禍，車禍撞擊地點是靠我車道的中間，2 台車子是移到我這
    邊的路邊，被告是因為要超車才撞上我，發生車禍之前有看
    到被告機車，他有開車頭燈，被告車子正前方撞到我車子的
    正前方等語（本院卷第44-47 頁），而參酌現場照片可知，
    證人丁○○所騎乘之腳踏車前方確實有裝設警示燈，且於車
    禍發生後，仍持續發亮（見警卷第11頁下方照片），足認告
    訴人於騎乘腳踏車時，腳踏車前方確實有使用警示燈無訛，
    被告於夜間直行於雲林縣莿桐鄉○○○○ ○道路上，若有注意
    車前狀況，應可看到告訴人腳踏車前方之警示燈，而可注意
    到告訴人騎乘腳踏車直行前來，應不致與告訴人之腳踏車發
    生碰撞。又證人即前往現場處理之警員丙○○於本院審理時
    證稱：當時告訴人是倒在他的車道中間，擔架是在那裡抬上
    救護車，被告有說他要超1 台自小客車，超過的時候看到腳
    踏車來不及煞車就撞上了，現場機車、腳踏車都移動到告訴
    人行駛方向的右邊等語（本院卷第32 -36頁），證人丙○○
    所稱告訴人倒地位置及雙方車輛最後停放位置，核與告訴人
    所證內容相同，應堪採信。告訴人倒地位置既在告訴人行駛
    之車道上，且車禍發生後，雙方車輛均移至告訴人車道右側
    ，而衡情，於車禍發生後，一般人應係將車輛就近移至路邊
    ，足認本件車禍確係發生在告訴人行駛之車道上，是以被告
    若有注意在遵行車道內行駛，且未佔用對向車道，亦不至於
    在對向車道上與告訴人發生碰撞，被告就此次車禍之發生，
    有未注意車前狀況及貿然切進車道並佔用對向車道之過失，
    堪予認定，被告以前揭情詞提起上訴，並無可採。又量刑之
    輕重，係屬事實審法院得依職權自由裁量之事項，苟已斟酌
    刑法第57條各款所列情狀，而未逾越法定刑度，不得遽指為
    違法。本件原審於判決時審酌被告於偵查中坦承犯行，尚未
    與告訴人達成和解，其過失之程度、告訴人所受之傷害等一
    切情狀，在法定刑範圍內，量處有期徒刑3 月，並諭知易科
    罰金之折算標準，難謂有何不當。檢察官以原審量刑過輕、
    被告以量刑過重為由提起上訴，均無理由，應予駁回。
據上論斷，應依刑事訴訟法第455 條之1 第3 項、第373 條、第
368 條，判決如主文。
本案經檢察官乙○○到庭執行職務。
中    華    民    國    97    年    7     月    11    日
                  刑事第二庭  審判長法  官 劉 國 賓
                                    法  官 廖 淑 華
                                    法  官 王 素 珍
以上正本證明與原本無異。
不得上訴。
                                    書記官 吳 伊 婷
中    華    民    國    97    年    7     月    14    日


司法院資訊處製作；財團法人民間司法改革基金會備份。
